【裁判字號】    91,上訴,3642
【裁判日期】    920130
【裁判案由】    強盜等
【裁判全文】
臺灣高等法院刑事判決                          九十一年度上訴字第三六四二號
    上  訴  人  臺灣桃園地方法院檢察署檢察官
    被      告  丁○○  男  二.
    指定辯護人  本院公設辯護人李廣澤
右上訴人因強盜等案件，不服臺灣桃園地方法院九十一年度訴字第五二八號，中華民
國九十一年十月八日第一審判決（起訴案號：臺灣桃園地方法院檢察署九十一年度偵
字第三八四七號，併辦案號：同署九十一年度偵字第一一二六一號、第二一三五二號
）提起上訴，本院判決如左：
    主  文
上訴駁回。
        事  實
一、丁○○前曾於民國（以下同）八十二年間因竊盜案件，經臺灣桃園地方法院於八
    十二年七月二十一日以八十二年度易字第二九二七號判決判處有期徒刑一年二月
    ，於八十三年八月十二日假釋出獄。旋於八十三年間因加重竊盜案件，復經臺灣
    桃園地方法院於八十三年十一月二十一日以八十三年度訴字第一六八七號判決判
    處有期徒刑一年十月，於八十四年一月十四日確定，甫於八十五年八月一日假釋
    交付保護管束期滿，以已執行完畢論（不構成累犯），顯有竊盜之犯罪習慣。
二、詎丁○○仍不知警惕，基於意圖為自己不法所有之概括犯意，連續於如附表編號
    一至十所示之時、地，或持其所有，客觀上對人之生命、身體具有危險性，足供
    凶器使用之螺絲起子，以如附表編號一至十所示之方式，竊取如附表編號一至十
    所示之財物得手。嗣丁○○於九十一年二月九日凌晨二時許，欲進入丙○○位於
    桃園縣中壢市○○路○段一三五巷二號五樓住處行竊，於未及著手之際，即為丙○○、林銘修等人發現，糾集鄰居並報警逮捕（此部分另為無罪諭知，詳如後述
    ），扣得其所有供行竊之用之螺絲起子二支。旋經檢察官諭知限制住居釋放。
三、丁○○復基於同前之犯意，連續於如附表編號十一、十二所示之時、地，以如附
    表編號十一、十二所示之方式，竊取如附表編號十一、十二所示之財物得手，而
    於九十一年六月十九日晚上十時許，在台北縣板橋市○○○街一三０巷巷口經警
    查獲到案，復經檢察官諭知限制住居釋放。詎丁○○於釋放後，仍故技重施，基
    於同上概括犯意，於附表編號十三所示之時地，以廖裕民遺留於其車上之鑰匙一
    把，竊取廖裕民所有車號ＬＨＢ－八三一號重型機車一部得手。嗣於同年六月二
    十八日，進入桃園縣中壢市○○路○段五九八號永豐客家小館行竊時，經屋主、
    鄰居及警方到場逮捕到案（此部分退由檢察官另行偵查處理，詳如後述），並扣
    得其所有供前開行竊如附表編號十三機車所用之鑰匙一把。
四、案經桃園縣警察局平鎮分局報告台灣桃園地方法院檢察署檢察官偵查起訴暨桃園
    縣警察局楊梅分局報告台灣桃園地方法院檢察署檢察官移送併辦暨台北縣警察局
    板橋分局報告台灣板橋地方法院檢察署檢察檢察官移送併辦。
        理  由
壹、有罪部分：
一、認定犯罪事實所憑之證據及理由：
    被告丁○○分別於附表所示之時、地，於夜間攜帶兇器、破壞門窗、侵入住宅竊
    盜及竊盜機車之事實，業據其於警訊、偵查、原審及本院審理中坦承不諱，核與
    證人即被害人余明俊（見九十一年偵字第三八四七號卷第十六、十七頁）、陳玉
    鈴（見九十一年偵字第三八四七號卷第十九、二十頁及原審卷第二六頁）、乙○○（見九十一年偵字第三八四七號卷第二二頁反面及原審卷第二七、二八頁）、
    鍾元培（見九十一年偵字第三八四七號卷第二五頁反面）、曹育萍（見九十一年
    偵字第三八四七號卷第二八頁反面及原審卷第二七頁）、王麗娟（見九十一年偵
    字第三八四七號卷第三一頁反面及原審卷第八二、八三頁）、邱金枝（見原審卷
    第二五、二六頁）、許昌期（見九十一年偵字第一一二六一號卷第六頁）、廖裕
    民（見九十一年偵字第一一七二六號卷第十二頁）分別於警訊及原審調查中證述
    之情節相符，並經證人即被害人邱金枝之妹陳邱玉蘭證述屬實（見九十一年偵字
    第三八四七號卷第三四頁反面），且有贓物領據九紙（見九十一年偵字第三八四
    七號卷第十八、二一、二四、二七、三十、三三、三六頁及九十一年偵字第一一
    二六一號卷第十二頁、九十一年偵字第一一七二六號卷第十六頁）、竊得之股票
    、護照、台胞證等影本共三張（見九十一年偵字第三八四七號卷第三八頁）、照
    片十張（見九十一年偵字第三八四七號卷第三八、四十、四二至四七頁及九十一
    年偵字第一一二六一號卷第十六、十七頁）、車輛竊盜、車牌失竊資料個別查詢
    報表—查詢車輛認可資料二紙（見九十一年偵字第一一七二六號卷第十四頁及九
    十一年偵字第一一二六一號卷第十三頁）、報案紀錄二紙（見九十一年偵字第一
    一七二六號卷第十五頁及九十一年偵字第一一二六一號卷第二一頁）及扣押物品
    清單一紙（見九十一年偵字第三八四七號卷第四八頁）附卷可稽，並有被告所有
    供犯罪所用之螺絲起子二把、鑰匙一把扣案足證；而被告將竊得之行動電話一支
    轉售予三越電子專賣店之事實，亦經被告供認在卷，並有證人即三越電子專賣店
    店員張化育於警訊中證述明確（見原審卷第六五頁），且有三越電子專賣店行動
    電話中古機買賣契約書一紙在卷足稽（見原審卷第六六頁）。綜上所述，本件事
    證明確，被告上開竊盜犯行均堪認定。
二、論罪：
（一）按附掛於大門上之門鎖本係因防閑而設，依社會通常觀念足認為防盜之設備。
      至於門上之喇叭鎖，屬門之一部，倘加以毀壞，應逕論以刑法第三百二十一條
      第一項第二款之毀壞門扇罪。又刑法第三百二十一條第一項第三款之攜帶兇器
      竊盜罪，係以行為人攜帶兇器竊盜為其加重條件，此所謂兇器，其種類並無限
      制，凡客觀上足對人之生命、身體、安全構成威脅，具有危險性之兇器均屬之
      ，且祇須行竊時攜帶此種具有危險性之兇器為已足，並不以攜帶之初有行兇之
      意圖為必要。螺絲起子為足以殺傷人生命、身體之器械，顯為具有危險性之兇
      器，最高法院七十九年台上字第五二五三號判例著有明文。
（二）核被告丁○○上揭犯行，分別該當如附表論罪法條欄所載之罪名。被告先後十
      三次竊盜犯行，時間緊接，犯罪構成要件相同，顯係基於概括犯意為之，為連
      續犯，應從一重論以攜帶兇器毀壞門扇竊盜罪，並依法加重其刑。
（三）又被告如附表編號四、七、十一至十三部分之竊盜犯行，雖未據公訴人起訴，
      惟因此部分與公訴人原起訴部分犯行間具有連續犯之裁判上一罪關係，已如前
      述，依刑事訴訟法第二百六十七條規定，應為起訴效力所及，本院自得併予審
      理。
（四）至於被告雖另外自白曾以扣案之鑰匙連續竊取機車約四、五部云云。然查，此
      部分犯行除被告自白外，並無被害人出面指訴，復無贓車扣案，別無其他證據
      可佐，尚難遽認被告同時有此部分竊盜犯行，自不得據以為不利被告之認定，
      此部份亦未據起訴，僅附此敘明。
貳、無罪部分：
一、公訴意旨略以：被告丁○○於九十一年二月九日凌晨二時許，在被害人丙○○位
    於桃園縣中壢市○○路○段一三五巷二號五樓住處，持客觀上具行凶危險性之起
    子二把、小刀一把，侵入該住宅，正著手行竊時，為被害人丙○○、林銘修發現
    並欲加以逮捕而未遂。被告丁○○為求逃脫，竟與被害人丙○○、林銘修二人扭
    打，復持所攜之小刀一把，往林銘修之頸部割劃一刀，致林銘修受有臉、頸、頭
    皮多處磨損、擦傷之傷害（傷害部分未據告訴），旋由曾、林二人將被告丁○○
    制伏，並報警查獲，且扣得被告所有供犯罪所用之手套二個、起子二把、小刀一
    把，因認被告攜帶客觀上足以作為兇器起子、小刀，於夜間侵入住宅竊取他人之
    財物，為脫免逮捕而對被害人丙○○、林銘修施以強暴，依刑法第三百二十九條
    之規定，應以強盜論，再其所犯準強盜罪已具有刑法第三百二十一條第一項第一
    、二、三款之情形，應依同法第三百三十條第一項加重強盜罪嫌論處云云。
二、按犯罪事實應依證據認定之，無證據不得推定其犯罪事實；又不能證明被告犯罪
    者，應諭知無罪之判決，刑事訴訟法第一百五十四條、第三百零一條第一項分別
    定有明文。次按刑事訴訟法上所謂認定犯罪事實之證據，係指足以認定被告確有
    犯罪行為之積極證據而言，該項證據自須適合於被告犯罪事實之認定，始得採為
    斷罪資料。如未能發現相當證據，或證據不足以證明，自不能以推測或擬制之方
    法，以為裁判之基礎。又刑事訴訟上證明之資料，無論其為直接或間接證據，均
    須達於通常一般人均不致有所懷疑，而得確信其為真實之程度，始得據為有罪之
    認定，若其關於被告是否犯罪之證明未能達此程度，而有合理性懷疑之存在，致
    使無法形成有罪之確信，根據「罪證有疑，利於被告」之證據法則，即不得遽為
    不利被告之認定，此分別有最高法院二十九年上第三一０五號、四十年臺上字第
    八六號、七十六年臺上字第四九八六號判例可資參照。
三、公訴人認被告丁○○涉犯前開準加重強盜罪嫌，無非係以被害人丙○○、林銘修
    之指訴、診斷證明書一紙及小刀一把扣案可稽為其論據。訊據被告丁○○固坦承
    以其所有之瑞士刀一把劃傷被害人林銘修之事實，惟堅詞否認有何竊盜後為脫免
    逮捕而施強暴脅迫之犯行，辯稱：伊當時僅開啟鐵門，並未進入屋內，且係因遭
    屋主等人勒住脖子無法呼吸，才取出置於口袋中之瑞士刀一把，以使屋主等人暫
    時鬆手，方不小心劃到林銘修之脖子等語。經查：
（一）按刑法第三百二十九條準強盜罪，係以竊盜或搶奪為前提，在脫免逮捕之情形
      ，其竊盜或搶奪既遂者，即以強盜既遂論，如竊盜或搶奪為未遂，即以強盜未
      遂論，但竊盜或搶奪不成立時，雖有脫免逮捕而當場施以強暴、脅迫之情形，
      除可能成立他罪外，不能以準強盜罪論。最高法院五十七年度台上字第一０一
      七號、六十八年度台上字第二七七二號判例著有明文。次按刑法第三百二十一
      條第一項各款所列情形，乃竊盜之加重要件，行為人是否構成該條項之犯罪，
      仍應視行為人已否著手實施同法第三百二十條之竊盜行為而定。而竊盜行為之
      著手，係以「已否開始財物之搜尋」為要件，若行為人僅著手於刑法第三百二
      十一條第一項各款所列之加重要件行為，而尚未為竊盜行為之著手者，仍不能
      以該條竊盜罪之未遂犯論科，最高法院八十五年度台非字第一一六號判決參照
      。又犯罪行為有犯罪之決意、陰謀、預備及實行等四個階段，在預備與實行之
      間，有一「著手」之點予以區隔，已經著手即為實行，尚未著手則為預備。一
      般學說上對於著手之闡述，主要者計有主觀說、客觀說及折衷說三說。實務上
      ，對於一般犯罪之著手，認為係指犯人對於犯罪構成要件之行為（或稱構成犯
      罪之事實）開始實行者而言（參閱最高法院二十一年非字第九十七號、二十五
      年非字第一六四號、三十年上字第六八四號判例），當係採取客觀說。亦即於
      行為人以行竊之意思接近財物，並進而物色財物，即可認為竊盜行為之著手。
（二）經查，此部份被告迭稱伊當時僅開啟鐵門，並未進入屋內等語，核與證人即屋
      主丙○○於本院調查時到庭證稱；伊住於公寓五樓加蓋處，當日於被告進入屋
      內的第二個門時即被發現，伊詢問被告欲尋何人，被告答稱欲找房東，因當時
      被告帶手套及十字起子，伊直覺被告為小偷，伊即呼叫朋友一同抓被告等詞（
      見本院九十一年十二月十九日訊問筆錄），互核相符，顯見被告當時所欲竊取
      之目標為五樓丙○○之住處，並非樓梯間之機車等物，而被告至丙○○住處，
      甫開啟該屋鐵門，未及踏入屋內，旋遭屋主丙○○發現，尚無機會接近財物、
      物色財物，而未達著手之程度。是以本案公訴人所指被告竊盜犯行，因根本未
      著手而不成立，嗣後縱有脫免逮捕而當場施以強暴、脅迫之情形，除可能成立
      他罪外，要無成立準強盜罪之餘地。
（三）復按連續犯之構成，係以基於概括之犯意，連續數行為而觸犯構成要件相同之
      罪名為要件，業經司法院大法官會議於六十七年五月十二日以釋字第一五二號
      解釋在案。而刑法第三百二十條第一項、第三百二十一條第一項之竊盜罪，與
      同法第三百二十九條之準強盜罪，二者罪名及犯罪構成要件均不相同，不能構
      成連續犯，應予分論併罰（最高法院八十五年度上訴字第一０三四號判決著有
      明文可參）。綜上所述，公訴人所指被告涉犯刑法第三百三十條第一項加重強
      盜罪嫌部分，無從成立，此外，復查無其他具體事證足資證明被告有何準加重
      強盜犯行，揆諸首開意旨，應認無法證明被告犯罪，亦無法與前揭論罪科刑之
      竊盜犯行構成連續犯之裁判上一罪關係，依法應另為被告丁○○此部分無罪之
      諭知。
參、駁回上訴之理由：
    原審本於同一見解，就被告所犯竊盜部分，適用刑法第五十六條、第三百二十一
    條第一項第二款、第三款、第三十八條第一項第二款，竊盜犯贓物犯保安處分條
    例第三條第一項第一款、第四條、第五條第一項前段，並審酌被告丁○○素行不
    佳，前曾有多次竊盜前科，分別經判刑、執行完畢，仍不知悛悔，復不思正常工
    作，其好逸惡勞之心態極為可議，且於日間攜帶兇器侵入他人住宅，對他人生命
    身體之安全已造成重大危害，不宜輕縱等一切情狀，量處有期徒刑五年，且被告
    丁○○曾有如事實欄所載之多次竊盜前科，分別經臺灣桃園地方法院判處有期徒
    刑一年二月、一年十月，仍絲毫不知警惕，又於短短八個月內，連續觸犯十餘起
    之竊盜犯行，其間先後二次經警逮捕後，均經檢察官諭令限制住居釋放，然隨即
    繼續竊盜犯行，顯有竊盜之犯罪習慣，應於刑之執行前令入勞動場所強制工作參
    年。又被告用以本案竊盜犯罪用之白手套一副（雖未扣案，但不能證明已滅失）
    、螺絲起子二支、鑰匙一把，均為其所有供犯罪所用之物，業據被告自承在卷，
    併依刑法第三十八條第一項第二款之規定宣告沒收。至於扣案之青色手套一副、
    小刀一把、膠帶一捲、手提袋一個，被告否認曾於本案竊盜犯行時使用，與刑法
    第三十八條之沒收要件有間，不在得以沒收之列。另就被訴準強盜部分，認被告
    未達著手竊盜之程度，嗣後縱有脫免逮捕而當場施以強暴、脅迫之情形，除可能
    成立他罪外，不成立準強盜罪，另為無罪之諭知。經核認事用法及量刑均無不合
    ，應予維持。檢察官上訴意旨略以：本案被害人丙○○住於桃園縣中壢市○○路
    ○段一三五巷二號五樓，屬一公寓建築，而該公寓樓梯間內有機車、鞋子及工具
    等物，有如附件現場一至五樓樓梯間照片十二張足佐。復按就公寓之整體而言，
    樓梯間為公寓之一部分，而與公寓有密不可分之關係，屬於住宅之一部分（參見
    最高法院七十六年台上字第二九七二號判例），是以被告雖未踏入被害人屋內，
    惟已由地面上至五樓樓梯間，參照前揭判例意旨，被告所為已危害至被害人之居
    住安全。再依前揭現場照片所示，被害人居處之樓梯間置有機車等財物，故事實
    上被告已然接近、物色財物，如當日樓梯間恰有被告意欲之物，被告以竊盜之意
    闖入樓梯間，豈有不取之理？是以原審以被告無機會接近、物色財物，而認其加
    重竊盜犯行未著手，進而認定其準強盜罪責不成立，實與經驗常情相悖。本件原
    審判決，認事用法既有違誤，請將原判決撤銷，更為適當合法之判決等語。惟查
    ，被告所侵入之處所係五層樓公寓，而該公寓樓梯間放置多輛機車等物，固有現
    場照片十二張附卷可稽，而被告係至該公寓五樓丙○○之住處，甫開啟屋內第二
    道門時遭屋主發現而查獲之事實，為被告所自承，並經證人即屋主丙○○證實在
    卷，被告既經由放置多輛機車等物之公寓樓梯間上樓至該公寓五樓丙○○之住處
    ，公寓樓梯間放置之多輛機車等物均未失竊，被告於本院調查時供稱：伊家住附
    近，故伊不偷機車等語（見本院九十一年十二月四日訊問筆錄），可見該公寓樓
    梯間放置多輛機車等物並非被告行竊之目標，至堪明顯，上訴意旨以被害人居處
    之樓梯間置有機車等財物，故事實上被告已然接近、物色財物，如當日樓梯間恰
    有被告意欲之物，被告以竊盜之意闖入樓梯間，豈有不取之理云云，乃出於推測
    ，復與實情不符，尚無可取，又被告當時所欲竊取之目標既為五樓丙○○之住處
    ，並非樓梯間之機車等物，而被告至丙○○住處，甫開啟該屋鐵門，未及踏入屋
    內，旋遭屋主丙○○發現，尚無機會接近、物色財物，而未達著手之程度，已如
    前述，則公訴人所指被告上開竊盜犯行，因未著手而不成立，嗣後縱有脫免逮捕
    而當場施以強暴、脅迫之情形，揆諸前揭說明，要無成立準強盜罪之可言，檢察
    官執此上訴，難認有理由，應予駁回。至於被告雖聲明上訴，認量刑過重，惟已
    於本院審理中撤回上訴，有撤回上訴聲請書一紙在卷可稽（見本院卷第一一一頁
    ），附此敘明。
肆、退回併辦部分：
一、臺灣桃園地方法院檢察署九十一年度偵字第一一七二六號偵查卷其中有關被告所
    涉準強盜罪嫌部分，移送併辦意旨略以：被告丁○○於九十一年六月二十八日二
    十二時四十分許，在桃園縣中壢市○○路○段五九八號永豐客家小館，竊取得手
    後，正欲離去之際，經屋主戊○○及友人甲○○發現，被告丁○○為脫免逮捕，
    竟持伊於鐵窗拔下之鐵條擊打攔阻於門口之甲○○，致甲○○受有右手掌背挫傷
    之傷害，嗣經鄰居及警方到場逮捕到案，並扣得鐵條一支云云。
二、經查，公訴人起訴被告所涉對於被害人丙○○準強盜罪部分，業經本院為無罪之
    諭知，已如前述，自與移送併辦部分無連續犯之裁判上一罪關係，非本院審判效
    力所及，應退由檢察官另行偵查處理。
伍、適用法律：
據上論斷，應依刑事訴訟法第三百六十八條，判決如主文。
本案經檢察官鄭龍照到庭執行職務。
中      華      民      國      九十二      年    一    月    三十      日
                              臺灣高等法院刑事第十庭
                                  審判長法  官  溫  耀  源
                                        法  官  何  菁  莪
                                        法  官  邱  同  印
右正本證明與原本無異。
檢察官如不服本判決應於收受送達後十日內向本院提出上訴書狀，其未敘述上訴之理
由者並得於提起上訴後十日內向本院補提理由書（均須按他造當事人之人數附繕本）
。
                                        書記官  莊  昭  樹
中      華      民      國      九十二      年    一    月    三十      日
附錄    本判決論罪科刑法條：
中華民國刑法第三百二十一條
 (加重竊盜罪)
犯竊盜罪而有左列情形之一者，處六月以上五年以下有期徒刑：
一  於夜間侵入住宅或有人居住之建築物、船艦，或隱匿其內而犯之者。
二  毀越門扇、牆垣或其他安全設備而犯之者。
三  攜帶兇器而犯之者。
四  結夥三人以上而犯之者。
五  乘火災、水災或其他災害之際而犯之者。
六  在車站或埠頭而犯之者。
前項之未遂罰之。
附表
┌──┬──────┬───┬────────────┬─────────
│編號│時  間      │被害人│行竊方式                │竊  得  之  物
│    │地  點      │      │                        │  （價值--新台幣）
├──┼──────┼───┼────────────┼─────────
│一  │九十年十月十│謝朝欽│將屋頂上之門上之掛鎖（安│珍珠項鍊一條、零錢
│    │七日日間某時│      │全設備）撥開（並未毀損）│若干
│    │            │      │，直接啟門入內   │
│    │桃園縣中壢市│      │                        │
│    │幸福街六十九│      │（侵入住宅部分未據告訴）│
│    │號          │      │                        │
├──┼──────┼───┼────────────┼─────────
│二  │九十年十月廿│陳玉鈴│以螺絲起子將屋頂天井玻璃│手錶一對、耳環二對
│    │六日日間某時│      │罩（安全設備）撬壞，以該│項鍊一條、外幣五個
│    │            │      │處拾得之電線綑綁後，垂降│領帶夾一個
│    │桃園縣中壢市│      │進入屋內                │（約十二萬元）
│    │幸福街七十一│      │                        │
│    │號          │      │（侵入住宅部分未據告訴）│
├──┼──────┼───┼────────────┼─────────
│三  │九十一年一月│乙○○│以螺絲起子將鐵門門鎖破壞│行動電話一具、菸、
│    │初某日日間  │      │，進入屋內              │酒、現金一千餘元
│    │            │      │                        │（約五萬元）
│    │桃園縣中壢市│      │（侵入住宅部分未據告訴）│
│ │復興路一二二│      │                        │
│    │號二樓      │      │                        │
├──┼──────┼───┼────────────┼─────────
│四  │同年二月間某│同右  │同右                    │菸、酒、現金
│    │日日間      │      │                        │（價值不詳）
│    │            │      │                        │
│    │同右址      │      │                        │
├──┼──────┼───┼────────────┼─────────
│五  │九十一年一月│余明俊│自隔壁空屋屋頂攀爬至該址│護照四本、台胞證二
│    │中旬日間    │池鳳嬌│屋頂，以螺絲起子破壞屋頂│本、朝紡實業有限公
│    │桃園縣中壢市│余發勝│門上掛鎖（安全設備），進│司股票四十一張、印
│    │龍岡路一段六│余發強│入屋內                  │鑑二個、現金五百元
│    │三號二十弄三│      │                        │、銀色裝飾首飾（約
│    │五號        │      │（侵入住宅部分未據告訴）│五百元）
├──┼──────┼───┼────────────┼─────────
│六  │九十一年一月│曹育萍│攀爬至屋頂，因屋頂門未關│信用卡一張、行動電
│    │廿七日凌晨一│      │，徒手直接進入屋內      │話一具
│    │時許        │      │                        │（一萬二千元）
│    │桃園縣中壢市│      │                        │
│    │環中東路七０│      │                        │
│    │八巷六九號  │      │                        │
├──┼──────┼───┼────────────┼─────────
│七  │同年二月底某│同右  │同右                    │土地所有權狀
│    │日日間      │      │                        │
│    │同右址      │      │                        │
├──┼──────┼───┼────────────┼─────────
│八  │九十一年一月│鍾元培│同右                    │信用卡一張、音響一
│    │廿七日凌晨一│      │                        │台、VCD一台、戒指
│    │時許        │      │                        │一個
│    │同右址      │      │                        │（約二萬元）
├──┼──────┼───┼────────────┼─────────
│九  │九十一年一月│王麗娟│自隔壁新建工地屋頂攀爬至│電腦一台、刷卡機一
│    │卅日晚上八時│      │該址屋頂，因屋頂上之門未│台、傳真機一台
│    │許          │      │鎖，徒手直接進入        │（約十一、二萬元）
│    │桃園縣中壢市│      │                        │
│    │中園路二段一│      │                        │
│    │七七之一號  │      │                        │
│    │            │      │                        │
│    │            │      │                        │
├──┼──────┼───┼────────────┼─────────
│十  │九十一年二月│邱金枝│爬上二樓陽台，以螺絲起子│護照、台胞證各一本
│    │一日上午八至│      │破壞門上喇叭鎖，進入屋內│、信用卡二張、照相
│    │十時許      │      │                        │機一台、電腦螢幕一
│    │            │      │（侵入住宅部分未據告訴）│台、手鍊一條、戒指
│    │桃園縣中壢市│      ││五個、耳環四個、
│    │中正東路三段│      │                        │項鍊二條
│    │三九七號    │      │                        │（約三萬元）
├──┼──────┼───┼────────────┼─────────
│十一│九十一年四月│周士權│利用車主周士權酒醉之際，│皮夾一只（內有信用
│    │下旬間某日  │      │竊走其身上鑰匙，開啟車門│卡、證件等物）、行
│    │            │      │，進入車內行竊          │動電話一具（以二千
│    │桃園縣中壢市│      │                        │五百元轉賣予三越電
│    │中山東路被害│      │                        │子專賣店）
│    │人車上      │      │                        │
├──┼──────┼───┼────────────┼─────────
│十二│九十一年六月│許昌期│利用車主遺忘於車上之鑰匙│ＲＨ六—三０三號輕
│    │十八日十五時│      │發動騎走                │型機車
│    │            │      │                        │（三萬五千元）
│    │桃園縣中壢市│      │                        │
│    │大安路三十九│      │                        │
│    │號前        │      │                        │
├──┼──────┼───┼────────────┼─────────
│十三│九十一年六月│廖裕民│以其所有之鑰匙一把竊取之│ＬＨＢ—八三一號重
│    │二十七日凌晨│      │                        │型機車
│    │一時        │      │                        │
│    │            │      │                        │
│    │桃園縣中壢市│      │                        │
│    │中央東路八十│      │                        │
│    │八號        │      │                        │
└──┴──────┴───┴────────────┴─────────


司法院資訊處製作；財團法人民間司法改革基金會備份。
